# 无形资产增加部分的摊销年限

提问人：chenransdu 时间：2019-03-12 10:50:55
请教陈版主，如何确定无形资产原值增加的部分是按照原来的使用年限还是剩余年限摊销？

回答人：chenyiwei
首先需考虑增加部分是单独确认为一项新的无形资产，还是作为对原有无形资产账面价值的追加。例如，新增部分能否脱离原有无形资产独立使用、处置等；另外考虑新增部分的预计使用寿命与原有部分的剩余使用寿命是否相同。